臺灣高等法院刑事附帶民事訴訟判決　　99年度附民上字第65號
上　訴　人　　胡偉良
被　上訴人　　施侑慶
　　　　　　　余宗賢
上列上訴人因被上訴人等妨害名譽刑事附帶民事訴訟案件，對於
臺灣臺北地方法院，中華民國99年11月5日第一審刑事附帶民事
訴訟判決（99年度附民字第360號），提起上訴，本院判決如下
：
    主  文
原判決關於駁回上訴後開第二項之訴部分廢棄。
被上訴人應連帶給付上訴人新臺幣伍萬元，及自民國九十九年十
月九日起至清償日止，按週年利率百分之五計算之利息。
上訴人其餘上訴駁回。
本判決第二項得假執行。
    事  實
甲、上訴人方面：
一、聲明：
（一）原判決廢棄。
（二）廢棄部分，被上訴人應連帶賠償上訴人新臺幣（下同）50
      萬元及自起訴狀繕本送達之翌日起至清償日止，按年息百
      分之5計算之利息。
（三）訴訟費用由被上訴人共同負擔。
（四）請依職權宣告假執行。
二、事實上陳述略稱：
    如刑事附帶民事上訴狀內容。
乙、被上訴人方面：
    被上訴人未提出書狀，亦未作何陳述，惟依其等在刑事訴訟
    之陳述，不承認有何侵權行為。
    理  由
一、上訴人起訴主張之前述事實，業經本院以99年度上易字第28
    47號刑事判決認定在案，則上訴人主張被上訴人對其有侵權
    行為之事實，堪信為真。
二、按因過失或不法侵害他人權利者，負損害賠償責任。又不法
    侵害他人之身體、健康、名譽、自由、信用、隱私、貞操，
    或不法侵害其他人格法益而情節重大者，被害人雖非財產上
    損害，亦得請求賠償相當之金額，民法第184條第1項、第19
    5條第1項分別明文規定。查上訴人主張曾任資本額高達1億
    元之尚禹營造股份有限公司負責人，且曾為財團法人臺大土
    木文教基金會董事長、臺灣區營造工程公業同業公會顧問、
    臺灣區營造公會常務理事、臺北縣（現已更名為新北市）政
    府都市更新審議委員會委員、臺大土木系所校友會會長、臺
    大校友會會長等，顯見上訴人於臺灣營造業界夙負成名，復
    曾任住處上河圖社區之主任委員，並連任數屆，聲譽卓著，
    因被上訴人至其住處附近之高舉誹謗上訴人之標語，造成其
    名譽受損並受有精神上痛苦等事實，有本院99年度上易字第
    2847號刑事案卷之卷證資料可參，從而上訴人依據侵權行為
    之法則，請求被上訴人賠償非財產上損害之慰撫金，係屬有
    據。茲斟酌兩造之身分、地位、經濟狀況、上訴人所受之痛
    苦等一切情狀，認被上訴人以給付上訴人5萬元之精神慰撫
    金為適當。
三、綜上說明，上訴人請求被上訴人連帶給付5萬元，及自99 年
    10月9日起至清償日止，按年息百分之5計算之遲延利息部分
    為適當，應予准許（刑事附帶民事起訴狀繕本送達被上訴人
    余宗賢翌日）；逾上開部分之請求，即屬於法無據，不應准
    許，應予駁回。
四、本件判決所命被上訴人給付上訴人之金額未逾50萬元，依民
    事訴訟法第389條第1項第5款規定，就上訴人勝訴部分，依
    職權宣告假執行。
據上論結，本件上訴人之訴一部有理由，一部無理由，依刑事訴
訟法第502條、第490條，民事訴訟法第389條第1項第5款，判決
如主文。
中    華    民    國    100    年    3    月    29    日
                  刑事第十庭審判長法  官  宋  祺
                                  法  官  林孟宜
                                  法  官  高玉舜
以上正本證明與原本無異。
不得上訴。
                                  書記官  許雅淩
中    華    民    國   100    年    3     月    29    日